# 企业背书或贴现应收票据但未终止确认对业务模式的影响

提问人：misslongling 时间：2021-01-30 19:33:09
出于流动性考虑，公司可能通过将应收票据进行贴现、背书转让等方式，在应收票据到期前背书或贴现，以提前收回现金流。由于附追索权等原因，应收票据并不满足终止确认的条件，背书或贴现的应收票据比例重大（占比50%~60%）和具有经常性。
此时，应收票据会计上是在到期时终止确认，而不是在背书或贴现时终止确认，是否满足是以收取合同现金流量为目标的业务模式分类？
还是认为只要背书或贴现发生，不考虑会计上是否终止确认来判断其业务模式以收取合同现金流量和出售金融资产为目标？

回答人：chenyiwei
由于不能在贴现或背书时终止确认，故该类应收票据的业务模式不满足“既以收取合同现金流量为目标又以出售该金融资产为目标”，故只能作为以摊余成本计量的金融资产，仍作为应收票据列报。